# 套期保值业务的会计处理

提问人：wx_5cbd6a2767a5 时间：2022-11-17 11:13:12
请教陈版主，想请教下在下面两种情境下，会计处理分别是如何？
1.公司 1 月 1 日从海外订购 100 美金的原材料，订单签署日美元对人民币汇率 1 ： 7 ， 1 月 31 日美元汇率 1 ：6.8， 2 月 28 日存货到账，美元汇率 1 ：6.9.公司在订单签署日购入远期外汇合约，锁定 2 个月后的美金汇率1:7.2。该情况下可否认为公司主要为规避未来存货价值变动风险，系公允价值套期？如是，如何进行会计处理？
2.公司 1 月 1 日从海外订购 100 美金的原材料，原材料 1 月 31 日号到货，当天汇率为 1 ：6.8. 公司 1 月 31 日购入远期外汇合约，锁定 1 个月后的美金汇率1:7.2。该情况下，由于存货已到账，如套用套期会计，是否只是符合现金流量套期？如是，如何进行会计处理？

回答人：chenyiwei
1 、这种情况主要是规避汇率风险，一般建议按现金流量套期处理。（在满足套期会计方法运用条件，且管理层选择采用套期会计方法的前提下，下同。）
2 、是，建议采用现金流量套期。